Images du répertoire du notaire Pierre I Grandrye pour l'étude V
Archives nationales de France
Images du répertoire du notaire Pierre I Grandrye pour l'étude V
10 janvier 1608 - 2 mai 1645
MC/RE/V/1
Etude V; Grandrye, Pierre I
un registre
Archives nationales de France
Minutes et répertoires: la loi 2008-696 du 15 juillet 2008 relative aux archives a fixé à 75 ans à compter de la date de l'acte, ou à 25 ans à compter de la date du décès de l'intéressé si ce délai est plus bref, le délai de communication des minutes et répertoires des notaires; ce délai est porté à 100 ans à compter de la date de l'acte si le document se rapporte à un mineur (code du Patrimoine, articles L213-2, 4e d et 5e).
Autres documents de l'étude (dossiers de clients, comptabilité...): s'agissant d'archives privées, ces documents sont communicables selon les modalités fixées par le déposant ou le donateur.
Certains documents ne sont pas accessibles sous leur forme originale en raison de leur mauvais état de conservation.
Registre versé aux Archives nationales en 1997.
Images des répertoires de l’étude V
Archives de l'étude V
répertoire d'officier public ministériel
- Répertoire chronologique pour la période du 10 janvier 1608 au 2 mai 1645, 10 janvier 1608 - 2 mai 1645; MC/RE/V/1; Ce répertoire contient 95 feuillets et fait partie d'un registre de 231 feuilles de papier manuscrites, chaque feuille mesurant environ hauteur 34, 5 x largeur 21 cm.
  Le registre contient aussi le répertoire du notaire Pierre II Grandrye pour la période du 13 juin 1645 au 14 juillet 1653.
  Ce répertoire contient, pour chaque année et chaque mois lisiblement mentionnés, sur trois colonnes, la nature de l'acte, le nom des parties, et la date de l'acte en chiffres romains.
  A la fin de ce registre se trouve une liste des minutes manquantes dans les pratiques des notaires Pierre I et Pierre II Grandrye, ainsi qu'une liste supplémentaire d'actes.
  répertoire
  - Liste chronologique des actes pour la période du 10 janvier au 18 décembre 1608, 10 janvier - 18 décembre 1608; 1-2 r°
    Les actes ne sont pas présentés dans un ordre chronologique rigoureux.
  - Liste chronologique des actes pour la période du 10 janvier au 30 décembre 1609, 10 janvier - 30 décembre 1609; 2 r°-5 r°
  - Liste chronologique des actes pour la période du 2 janvier au 21 décembre 1610, 2 janvier - 21 décembre 1610; 5 r°-7 v°
  - Liste chronologique des actes pour la période du 2 janvier au 22 décembre 1611, 2 janvier - 22 décembre 1611; 7 v°-9 v°
    Les inventaires après décès de toute l'année sont reportés après le mois de décembre.
  - Liste chronologique des actes pour la période du 2 janvier au 31 décembre 1612, 2 janvier - 31 décembre 1612; 10 r°-12 v°
  - Liste chronologique des actes pour la période du 2 janvier au 28 décembre 1613, 2 janvier - 28 décembre 1613; 12 v°-16 r°
  - Liste chronologique des actes pour la période du 2 janvier au 31 décembre 1614, 2 janvier - 31 décembre 1614; 16 r°-21 v°
  - Liste chronologique des actes pour la période du 3 janvier au 30 décembre 1615, 3 janvier - 30 décembre 1615; 21 v°-28 r°
  - Liste chronologique des actes pour la période du 2 janvier au 30 décembre 1616, 2 janvier - 30 décembre 1616; 28 r°-33 v°
  - Liste chronologique des actes pour la période du 2 janvier au 28 décembre 1617, 2 janvier - 28 décembre 1617; 33 v°-38 v°
  - Liste chronologique des actes pour la période du 3 janvier au 31 décembre 1618, 3 janvier - 31 décembre 1618; 38 v°-44 v°
  - Liste chronologique des actes pour la période du 2 janvier au 30 décembre 1619, 2 janvier - 30 décembre 1619; 44 v°-49 r°
  - Liste chronologique des actes pour la période du 2 janvier au 30 décembre 1620, 2 janvier - 30 décembre 1620; 49 v°-55 v°
  - Liste chronologique des actes pour la période du 3 janvier au 29 décembre 1621, 3 janvier - 29 décembre 1621; 55 v°-62 r°
  - Liste chronologique des actes pour la période du 1er janvier au 28 décembre 1622, 1er janvier - 28 décembre 1622; 62 r°-68 v°
  - Liste chronologique des actes pour la période du 2 janvier au 30 décembre 1623, 2 janvier - 30 décembre 1623; 69 r°-75 r°
  - Liste chronologique des actes pour la période du 3 janvier au 31 décembre 1624, 3 janvier - 31 décembre 1624; 75 r°-80 v°
  - Liste chronologique des actes pour la période du 3 janvier au 23 décembre 1625, 3 janvier - 23 décembre 1625; 80 v°-85 v°
  - Liste chronologique des actes pour la période du 3 janvier au 31 décembre 1626, 3 janvier - 31 décembre 1626; 85 v°-91 r°
  - Liste chronologique des actes pour la période du 2 janvier au 31 décembre 1627, 2 janvier - 31 décembre 1627; 91 v°-100 r°
  - Liste chronologique des actes pour la période du 5 janvier au 31 décembre 1628, 5 janvier - 31 décembre 1628; 100 r°-104 v°
  - Liste chronologique des actes pour la période du 2 janvier au 29 décembre 1629, 2 janvier - 29 décembre 1629; 104 v°-110 v°
  - Liste chronologique des actes pour la période du 2 janvier au 30 décembre 1630, 2 janvier - 30 décembre 1630; 110 v°-115 v°
  - Liste chronologique des actes pour la période du 1er janvier au 31 décembre 1631, 1er janvier - 31 décembre 1631; 115 v°-122 r°
  - Liste chronologique des actes pour la période du 1er janvier au 31 décembre 1632, 1er janvier - 31 décembre 1632; 122 r°-127 v°
  - Liste chronologique des actes pour la période du 2 janvier au 31 décembre 1633, 2 janvier - 31 décembre 1633; 127 v°-133 v°
  - Liste chronologique des actes pour la période du 2 janvier au 31 décembre 1634, 2 janvier - 31 décembre 1634; 133 v°-139 v°
  - Liste chronologique des actes pour la période du 5 janvier au 31 décembre 1635, 5 janvier - 31 décembre 1635; 140 r°-145 v°
  - Liste chronologique des actes pour la période du 2 janvier au 31 décembre 1636, 2 janvier - 31 décembre 1636; 145 v°-150 v°
  - Liste chronologique des actes pour la période du 5 janvier au 31 décembre 1637, 5 janvier - 31 décembre 1637; 150 v°-155 v°
  - Liste chronologique des actes pour la période du 2 janvier au 31 décembre 1638, 2 janvier - 31 décembre 1638; 155 v°-159 v°
  - Liste chronologique des actes pour la période du 8 janvier au 31 décembre 1639, 8 janvier - 31 décembre 1639; 160 r°-165 r°
  - Liste chronologique des actes pour la période du 3 janvier au 31 décembre 1640, 3 janvier - 31 décembre 1640; 165 r°-169 r°
  - Liste chronologique des actes pour la période du 3 janvier au 31 décembre 1641, 3 janvier - 31 décembre 1641; 169 r°-172 v°
  - Liste chronologique des actes pour la période du 1er janvier au 30 décembre 1642, 1er janvier - 30 décembre 1642; 173 r°-176 v°
  - Liste chronologique des actes pour la période du 7 janvier au 31 décembre 1643, 7 janvier - 31 décembre 1643; 176 v°-180 v°
  - Liste chronologique des actes pour la période du 1er janvier au 23 décembre 1644, 1er janvier - 23 décembre 1644; 180 v°-185 r°
  - Liste chronologique des actes pour la période du 1er janvier au 2 mai 1645, 1er janvier - 2 mai 1645; 185 r°-186 v°
    Sur le feuillet 186 v° figure un procès-verbal de remise des minutes de Pierre I Grandrye signé par Mes Gaudin et Morlon.
  - Liste des minutes manquantes dans les pratiques des notaires Pierre I et Pierre II Grandrye pour la période du 18 août 1609 au 14 juillet 1653, 18 août 1609 - 14 avril 1686; 223 r°-224 r°
    Liste des minutes manquantes dans la pratique du notaire Pierre Gaudin pour la période entre le 14 juillet 1653 et le 14 avril 1686.
  - Liste supplémentaire d'actes pour la période pour la période du 25 avril 1608 au 19 avril 1645, 25 avril 1608 - 19 avril 1645; 225 r°-231 v°